【裁判字號】    95,聲,886
【裁判日期】    950607
【裁判案由】    返還擔保金
【裁判全文】
臺灣高雄地方法院民事裁定               95年度聲字第886號
聲  請  人  興益科技股份有限公司
法定代理人  乙○○
相  對  人  甲○○
上列當人事間聲請返還擔保金事件，本院裁定如下：
    主      文
本院九十三年度存字第二四七五號提存事件，聲請人所提存之臺
新國際商業銀行可轉讓定期存單壹張，面額新臺幣壹拾萬元（存
單號碼：ＡＡ0000000號），共計新臺幣壹拾萬元，准予
返還。
    理      由
一、聲請意旨略以：聲請人與相對人間前因損害賠償事件而涉訟
    ，聲請人並遵本院93年度裁全字第4039號民事裁定，為擔保
    假扣押之實施，而提供臺新國際商業銀行可轉讓定期存單1
    張，面額新臺幣（下同）10萬元（存單號碼：0000000 號）
    共計10萬元為擔保物，並以93年度存字第2475號提存書提存
    在案，茲因聲請人已向本院撤銷前開假扣押裁定及撤回假扣
    押之執行程序，復於民國95年4 月1 日以存證信函催告相對
    人行使權利，該存證信函於95年4 月14日送達相對人，惟相
    對人迄今仍未行使權利，為此，爰請求准予返還擔保金等語
    。
二、按訴訟終結後，供擔保人證明已定20日以上期間催告受擔保
    利益人行使權利而未行使者，法院應依供擔保人之聲請，以
    裁定命返還其提存物，民事訴訟法第104 條第1 項第3 款定
    有明文。又民事訴訟法第104 條第1 項第3 款所規定之訴訟
    終結，應包括執行程序終結在內，債務人如受有損害，可於
    債權人催告所定20天以上之期間內行使權利，以受償前因假
    扣押所致之損害，以故，本件假扣押程序倘確已終結，聲請
    人復已依法催告相對人行使權利而未行使，則聲請人聲請裁
    定返還所提供之擔保金，應非法所不許，亦有最高法院85年
    度臺抗字第587 號裁定可資參照。
三、經查：聲請人主張之前揭事實，業據其提出95年度裁全聲字
    第52號撤銷假扣押裁定影本、提存書影本、本院民事執行處
    通知撤銷假扣押執行函及催告相對人行使權利之存證信函暨
    送達回執影本為證，並經本院依職權調閱本院93年度存字第
    2475號提存卷核閱屬實，而相對人迄今未對聲請人行使權利
    ，亦經本院依職權查詢本院民事及簡易庭無誤，有查詢紀錄
    在卷可參，是聲請人聲請返還擔保金，於法並無不合，應予
    准許。
四、依民事訴訟法第104 條第1項第3款，裁定如主文。
中    華    民    國    95    年    6     月    7     日
                  民事第六庭  法  官  劉傑民
正本證明與原本無異。
如不服本裁定應於送達10日內向本院提出抗告狀，並繳納裁判費
新台幣1,000元。
中    華    民    國    95    年    6     月    7     日
                              書記官  許雅惠


司法院資訊處製作；財團法人民間司法改革基金會備份。
